---
title: "Preprocesamiento_Datos"
author: "Jesús A.  Arrieta"
date: "4 de septiembre 2024"
output: 
  html_document:
    toc: true
    toc_depth: 3
    toc_float: true
    collapsed: true
    smooth_scroll: true
    theme: journal
    highlight: kate
    df_print: paged
    code_folding: show
---

# **Plantilla para el preprocesamiento de los datos**

Esta plantilla está diseñada para tener en cuenta los pasos que se deben seguir al momento de comenzar a trabajar un conjunto de datos.

1.  Importar **librerías**
2.  Importar ***dataset***
3.  Eliminar datos faltantes: **NaN**
4.  Codificar las variables **Categóricas**
5.  **Escalar** variables (si es necesario)

## **Importanción de datos**

```{r message=FALSE, warning=FALSE}
# Los dos primero pasos se realizan en esta celda.
#file.choose() Permite ubicar la ruta del archivo por una ventana.
ruta <- "/home/j-arrieta12/HD_MEC/DOCTORADO/Machinelearning-az/Sessions_Update/Part 1 - Data Preprocessing/Section 2 -------------------- Part 1 - Data Preprocessing --------------------/R/Data.csv"
dataset <- read.csv(ruta)
dataset
```

## **Tratamiento de los valores NaN**

Existen muchas maneras de tratar con los [**NaN** ]{style="color:red"} o datos faltantes. La primera opción y más sencilla, es reemplazar el dato faltante por el valor promedio. Sin embargo, esto no siempre es útil, ya que depende del conjunto de datos y la naturaleza de los mismos. En A este proceso se le conoce como [ **imputación de datos**]{style="color:red"} . A continuación, se muestran dos formas de reemplazar los valores faltantes por la media de los datos.

```{r message=FALSE, warning=FALSE}
dataset$Age = ifelse(is.na(dataset$Age), 
                     ave(dataset$Age, FUN = function(x)mean(x, na.rm=TRUE)),
                     dataset$Age)

dataset$Salary[is.na(dataset$Salary)] <- mean(dataset$Salary[!is.nan(dataset$Salary)], na.rm = TRUE)
```

## **Codificae variables categóricas**

Son aquellos datos que [ **no**]{style="color:red"} son de tipo [ **numérico** ]{style="color:red"}, es decir, [ **son**]{style="color:red"} datos o variables [ **cualitativas** ]{style="color:red"}. Este tipo de variables se [ **categorizan**]{style="color:red"} y luego se crean variables [ **dummy**]{style="color:red"} para poder operar con ellas. Para esto se utilizará la función **factor**, que es un tipo de estructura de datos que se emplea para manejar las variables **categóricas**.

```{r message=FALSE, warning=FALSE}
dataset$Country = factor(dataset$Country,
                         levels = c("France", "Spain","Germany"),
                         labels = c(1,2,3))

dataset$Purchased = factor(dataset$Purchased,
                         levels = c("No", "Yes"),
                         labels = c(0,1))
```

## **Escalamiento de variables**

Debido a la naturaleza de que puedan tener los casos, en algunos casos se hace necesario realizar un escalmiento de los mismos. Para esto, existen diferentes formas que se adecuarán según la necesidades del usurio. En estre estas se cuenta es escalamiento, normalización y estandarización.
